sl-SI: Vrsta dodatka za očala: Sredstvo proti rosenju; Etui za očala; Prekrivalo za očala; Kapuca za očala; Trak za očala; Zaščita za vizir čelade; Čistilo za leče; Vstavek za očala z dioptrijo; Stranski ščitniki; Odstranljiva folija (Tear-off); Drugo
ko: 고글 액세서리 유형: 김 서림 방지제; 고글 케이스; 고글 커버; 고글 후드; 고글 스트랩; 헬멧 바이저 보호대; 렌즈 클리너; 도수 클립; 사이드 실드; 티어오프 필름; 기타
ja: ゴーグルアクセサリータイプ: 曇り止め液; ゴーグルケース; ゴーグルカバー; ゴーグルフード; ゴーグルストラップ; ヘルメットバイザープロテクター; レンズクリーナー; 度付きインサート; サイドシールド; ティアオフフィルム; その他
sv: Typ av tillbehör för skyddsglasögon: Imskyddsmedel; Glasögonfodral; Glasögonskydd; Goggle-huva; Glasögonband; Hjälmvisirskydd; Linsrengöring; Slipad insats; Sidoskydd; Skyddsfilm; Annan
pl: Typ akcesoriów do gogli: Płyn przeciwmgielny; Etui na gogle; Pokrowiec na gogle; Kaptur na gogle; Pasek do gogli; Ochraniacz wizjera kasku; Płyn do czyszczenia soczewek; Wkładka korekcyjna; Osłony boczne; Zrywki (folie ochronne); Inne
ro-RO: Tipul de accesoriu pentru ochelari de protecție: Soluție anti-aburire; Etui pentru ochelari; Husă pentru ochelari; Cagulă pentru ochelari; Curea pentru ochelari; Protecție pentru viziera căștii; Soluție de curățat lentilele; Ramă interioară pentru lentile de vedere; Protecții laterale; Folie detașabilă (tear-off); Altele
pt-PT: Tipo de acessório para óculos de proteção: Solução antiembaciamento; Estojo para óculos; Capa para óculos; Capuz para óculos; Fita para óculos; Protetor de viseira de capacete; Líquido de limpeza de lentes; Inserção para lentes graduadas; Proteções laterais; Película tear-off; Outro
da: Tilbehørstype for beskyttelsesbriller: Antidug-opløsning; Brilleetui; Brilleovertræk; Brillehætte; Brillestrop; Hjelmvisirbeskytter; Linserens; Indlæg med styrke; Sideskjolde; Tear-off-film; Anden
tr: Gözlük aksesuar türü: Buğu önleyici solüsyon; Gözlük kılıfı; Gözlük kapağı; Gözlük başlığı; Gözlük kayışı; Kask vizör koruyucu; Lens temizleyici; Numaralı cam aparatı; Yan siperler; Yırt-at film; Diğer
cs: Typ příslušenství k brýlím: Roztok proti zamlžování; Pouzdro na brýle; Obal na brýle; Kukla pod brýle; Pásek na brýle; Chránič hledí helmy; Čistič zorníků; Dioptrická vložka; Boční kryty; Strhávací fólie; Ostatní
fr: Type d'accessoire pour lunettes de protection: Solution antibuée; Étui pour lunettes de protection; Housse pour lunettes de protection; Cagoule pour lunettes de protection; Sangle pour lunettes de protection; Protecteur de visière de casque; Nettoyant pour verres; Insert de prescription; Écrans latéraux; Film jetable; Autre
zh-CN: 护目镜配件类型: 防雾液; 护目镜盒; 护目镜罩; 护目镜套; 护目镜带; 头盔遮阳板保护套; 镜片清洁剂; 处方眼镜插片; 侧边护罩; 防撕膜; 其他
lt-LT: Akinių priedų tipas: Nerasojimą užtikrinantis skystis; Akinių dėklas; Akinių apdangalas; Akinių gobtuvas; Akinių dirželis; Šalmo skydelio apsauga; Lęšių valiklis; Įdėklas dioptriniams lęšiams; Šoniniai skydeliai; Nuplėšiama plėvelė; Kita
bg-BG: Тип аксесоар за очила: Разтвор против замъгляване; Калъф за очила; Протектор за очила; Качулка за очила; Каишка за очила; Протектор за визьор на каска; Препарат за почистване на лещи; Вложка за диоптрични стъкла; Странични предпазители; Откъсващо се фолио; Друго
es: Tipo de accesorio para gafas: Solución antiempañante; Estuche para gafas; Cubierta para gafas; Capucha para gafas; Correa para gafas; Protector de visera de casco; Limpiador de lentes; Inserto óptico; Protectores laterales; Película desprendible; Otro
el: Τύπος αξεσουάρ γυαλιών προστασίας: Υγρό κατά του θαμπώματος; Θήκη μάσκας/γυαλιών; Κάλυμμα μάσκας/γυαλιών; Κουκούλα μάσκας/γυαλιών; Λουράκι μάσκας/γυαλιών; Προστατευτικό ζελατίνας κράνους; Καθαριστικό φακών; Ένθετο συνταγογραφούμενων φακών; Πλαϊνά προστατευτικά; Μεμβράνη tear-off; Άλλο
vi: Loại phụ kiện kính bảo hộ: Dung dịch chống sương mù; Hộp đựng kính bảo hộ; Vỏ bọc kính bảo hộ; Mũ trùm kính bảo hộ; Dây đeo kính bảo hộ; Miếng bảo vệ kính mũ bảo hiểm; Nước lau kính; Tròng kính cận/viễn gắn trong; Tấm che hai bên; Miếng dán lột; Khác
pt-BR: Tipo de acessório para óculos de proteção: Solução antiembaçante; Estojo para óculos; Capa para óculos; Capuz para óculos; Tira para óculos; Protetor de viseira do capacete; Limpador de lentes; Inserto para lentes de grau; Proteções laterais; Película tear-off; Outro
nl: Type skibrilaccessoire: Anticondensmiddel; Koker; Brilhoes; Brilkap; Brilband; Helmvizierbeschermer; Lensreiniger; Inzetstuk op sterkte; Zijkapjes; Tear-off-folie; Anders
fi: Suojalasien oheisvarusteen tyyppi: Huurtumisenestoaine; Suojalasikotelo; Suojalasien suoja; Suojalasien huppu; Suojalasien hihna; Kypärän visiirisuoja; Linssinpuhdistusaine; Reseptilinssilisäosa; Sivusuojat; Repäisykalvo; Muu
sk-SK: Typ príslušenstva k okuliarom: Roztok proti zahmlievaniu; Puzdro na okuliare; Kryt na okuliare; Kapucňa k okuliarom; Popruh na okuliare; Chránič priezoru prilby; Čistič na sklá; Dioptrická vložka; Bočné štíty; Odtrhávacia fólia; Iné
nb: Type brilletilbehør: Antiduggmiddel; Brilleetui; Brilletrekk; Brillehette; Brillestropp; Hjelmvisirbeskytter; Linserens; Innsats med styrke; Sidebeskyttere; Avrivningsfilm; Annet
it: Tipo di accessorio per occhiali protettivi: Soluzione antiappannante; Custodia per occhiali; Coprimaschera; Cappuccio per maschera; Fascia per maschera; Protezione visiera del casco; Detergente per lenti; Inserto per lenti graduate; Protezioni laterali; Pellicola a strappo; Altro
de: Art des Zubehörs für Brillen: Anti-Beschlag-Lösung; Brillenetui; Brillenschutz; Brillenhaube; Brillenband; Helmvisierschutz; Brillenreiniger; Korrektionsclip; Seitenschutz; Abreißfolie; Andere
en: Goggle accessory type: Anti-fog solution; Goggle case; Goggle cover; Goggle hood; Goggle strap; Helmet visor protector; Lens cleaner; Prescription insert; Side shields; Tear-off film; Other
zh-TW: 護目鏡配件類型: 防霧劑; 護目鏡盒; 護目鏡套; 護目鏡罩; 護目鏡帶; 安全帽鏡片保護貼; 鏡片清潔劑; 內鏡框; 側邊護目罩; 防污膠片; 其他
hu: Védőszemüveg-tartozék típusa: Páramentesítő folyadék; Szemüvegtok; Szemüvegvédő; Szemüveg huzat; Szemüvegpánt; Sisakrostély-védő; Lencsetisztító; Dioptriás betét; Oldalvédők; Letéphető fólia; Egyéb
th: ประเภทอุปกรณ์เสริมแว่นตากันลม: น้ำยากันฝ้า; เคสแว่นตา; ที่ครอบแว่นตา; ฮูดแว่นตา; สายรัดแว่นตา; แผ่นกันรอยชิลด์หน้าหมวกกันน็อก; น้ำยาทำความสะอาดเลนส์; คลิปออนแว่นสายตา; ที่บังลมด้านข้าง; ฟิล์มเทียร์ออฟ; อื่นๆ
hr-HR: Vrsta dodatka za naočale: Tekućina protiv zamagljivanja; Etui za naočale; Navlaka za naočale; Kapuljača za naočale; Remen za naočale; Zaštita za vizir kacige; Sredstvo za čišćenje leća; Umetak za dioptriju; Bočni štitnici; Zaštitna folija za skidanje; Ostalo
ru: Тип аксессуара для очков: Средство от запотевания; Футляр для очков; Защитная накладка для очков; Капюшон для очков; Ремешок для очков; Защита визора шлема; Очиститель линз; Вставка для диоптрийных линз; Боковые щитки; Отрывная пленка; Другое